【裁判字號】    95,易,169
【裁判日期】    950425
【裁判案由】    詐欺
【裁判全文】
臺灣臺北地方法院刑事判決               95年度易字第169號
    公  訴  人  臺灣臺北地方法院檢察署檢察官
    被      告  乙○○
    選任辯護人  甲○○律師
上列被告因詐欺案件，經檢察官提起公訴（94年度偵字第9812號
），本院判決如下：
    主  文
乙○○連續犯幫助連續詐欺罪，處有期徒刑陸月，如易科罰金，
以佰元折算壹日。
    事  實
一、乙○○明知賣出或出租自己帳戶給不特定人使用，將可能使
    該帳戶成為不法集團利用作為收集詐欺犯罪行為利得之工具
    。竟仍基於幫助他人詐欺之概括犯意，於民國93年12月間某
    日，先後在不詳之時間、地點，將其前分別於中國農民銀行
    臺北分行 (帳號:00000000000 號)、中國信託商業銀行板橋
    分行 (帳號:0000000000000 號)與中華郵政股份有限公司臺
    北漢中街郵局 (帳號:0000000000000 號)所申請之提款卡、
    密碼及存褶等物，交由詐騙集團所使用。
    (一)該不法集團份子於93年12月6日撥打電話與沈長秀，偽稱
      其溢繳稅款可予退稅，惟須至自動櫃員機操作受領，沈長
      秀不疑有他，陷於錯誤，遂依指示操作自動櫃員機轉帳而
      匯出新臺幣 (下同)86828 元入乙○○上開農民銀行00000
      000000號帳戶，並於同日遭該集團提領一空。
    (二)該集團又於93年12月22日下午3時許，撥打電話至魏梅蓮
      處，詐稱其女兒因交通事故致人受傷，因無力賠償而遭綁
      架，要求魏梅蓮匯款20萬解決，致其陷於錯誤，旋於該日
      匯款10萬元至乙○○中國信託0000000000000號帳戶，並
      於同日遭該集團提領一空。
    (三)該集團又於93年12月23日，撥打電話至李元紅處，詐稱其
      女兒遭綁架，要求匯款指定帳戶方予釋放，致其陷於錯誤
      ，旋於該日匯款10萬元至乙○○在中華郵政股份有限公司
      臺北漢中街郵局0000000000000號帳戶，並於同日遭該集
      團提領一空。
    (四)因乙○○於93年12月16日中午12時50分，前往農民銀行欲
      再次開立金融帳戶時，為該行人員查覺其為遭通報為詐騙
      案件之嫌疑人，經報警處理後，始查知上情。
二、案經臺北市政府警察局中正一分局報請臺灣臺北地方法院檢
    察署檢察官偵查起訴。
        理  由
一、本件被告乙○○對於檢察官起訴書證據清單內所列證據之證
    據能力未曾爭執，首開敘明。
二、訊據被告矢口否認有何連續幫助詐欺之行為，辯稱: 上開帳
    戶是在93年12月3日將六本存褶及提款卡放在袋子裡，當天
    是要去繳信用卡，走到中華路那裡才知道袋子破掉，於93年
    12 月16日到農民銀行才知道存褶遺失云云。惟查:
    (一)就被告前開之帳戶資金進出之情形觀之:
      1.中國農民銀行臺北分行 (帳號:00000000000 號)於90年
         12月7日開戶後，僅有不到200元之金額進出，於93年
         12月7日遭詐騙集團所利用，致被害人沈長秀於同日轉
         入8萬6828元後，於同日轉出該詐得金額8萬6828元，
         除有被害人沈長秀之指訴外，尚有該行94年9月2日農
         北字第9427500217號函在卷可證 (見偵卷第111頁)。
      2.中國信託商業銀行板橋分行 (帳號:0000000000000 號)
        於92年1月2日開戶，迄93年12月21日止，除開戶日轉入
        1萬元外，尚無超過萬元資金之進出，而於93年12月22
        日遭詐騙集團所利用，致被害人魏梅蓮於同日轉入10萬
        元後，同日轉出該詐得金額10萬元，除有被害人魏梅蓮
        之指訴外，尚有該行94年9月13日中信銀集作第0000000
        00075號函在卷可按(見偵卷第147頁)。
      3.中華郵政股份有限公司臺北漢中街郵局 (帳號:0000000
        000000號)，於93年12月14日將其內款項提領剩32元後
        ，而隨即於93年12月23日遭詐騙集團所利用，致被害人
        李元紅於同日轉入10萬元後，同日分筆轉出該詐得金額
        9萬0036元，除有被害人李元紅之指訴外，尚有中華郵
        政股份有限公司94年9月12日儲字第0940715806號函在
        卷可稽 (見偵卷第142頁)。
      4.綜上可知，被告之帳戶在遭詐騙集團利用前，該帳戶原
        有之金額均會被提領殆盡，隨即即遭詐騙集團利用，由
        被害人匯入款項後，再同日轉走該詐騙之款。顯見被告
        知道該等帳戶提供給不法集團，使該帳戶成為不法集團
        利用作為收集詐欺犯罪行為利得之工具，否則被告何須
        將原有帳號款項清空後再交付不法集團? 如被告果真是
        不慎將存褶或提款卡遺失，均在遺失前將帳戶內之款項
        領走，與常情顯有不符。檢察官所提證據，足資認定被
        告有幫助詐欺之行為。
    (二)被告辯解與常情不符，尚非可採:
      1.被告辯稱93年12月3日要去繳信用卡卡費，所以將六本
        存褶及提款卡放在袋子裡，後來走到中華路因袋子破掉
        遺失，若其辯解屬實，當日信用卡之款項並未繳交，為
        何其會陳稱到93年12月16日到農民銀行開戶時才會發覺
        ，顯然不合常理。
      2.又前開三個帳戶內在93年12月3日分別僅有46元 (農民
        銀行帳號)、79元 (中國信託帳號)、30元 (漢中郵局帳
        號)，有前開帳戶明細表在卷可稽，三者累加僅有155元
        ，亦無法繳交任何信用卡款項，被告所辯，顯係卸責之
        詞，不足採信。
三、核被告所為，係犯刑法第30條第1項、第339條第1項之幫助
    連續詐欺取財之行為，本件不知名之正犯有多數詐欺行為，
    而被告亦有多數幫助行為。被告有多次幫助之行為，其行為
    緊接、所犯構成要件相同，顯係基於概括犯意反覆為之，應
    論以連續犯。被告係幫助犯，依刑法第30條第2項，得按正
    犯之刑減輕之。
    爰審酌被告曾犯加重竊盜罪 (非累犯)，此有臺灣高等法院
    被告全國前案紀錄表在卷可按，素行尚可；犯罪後否認犯罪
    ，其犯罪後態度不佳；被告將帳戶提供予詐騙集團，造成被
    害人沈長秀損失86828元、被害人魏梅蓮損失10萬元、被害
    人李元紅損失10萬元等情，量處如主文所示之刑，並諭知易
    科罰金之折算標準。
據上論斷，應依刑事訴訟法第299條第1項前段、刑法第56條、第
30條第2項、第339條第1項、第41條第1項前段，罰金罰鍰提高標
準條例第1條前段、第2條，判決如主文。
本案經檢察官李傳侯到庭執行職務
中    華    民    國    95    年    4     月    25    日
                  刑事第六庭審判長法  官  周占春
                                  法  官  林孟皇
                                  法  官  趙子榮
以上正本證明與原本無異。
如不服本判決，應於判決送達後10日內，向本院提出上訴狀。
                                  書記官  陳怡君
中    華    民    國    95    年    4     月    26    日
中華民國刑法第339條
(普通詐欺罪)
意圖為自己或第三人不法之所有，以詐術使人將本人或第三人之
物交付者，處5年以下有期徒刑、拘役或科或併科1千元以下罰金
。
以前項方法得財產上不法之利益或使第三人得之者，亦同。
前二項之未遂犯罰之。
罰金罰鍰提高標準條例第1條
 (罰金罰鍰之提高及其倍數)
依法律應處罰金、罰鍰者，就其原定數額得提高為二倍至十倍。
但法律已依一定比率規定罰金或罰鍰之數額或倍數者，依其規定
。
罰金罰鍰提高標準條例第2條
依刑法第 41 條易科罰金或第 42 條第 2 項易服勞役者，均就其
原定數額提高為一百倍折算一日；法律所定罰金數額未依本條例
提高倍數，或其處罰法條無罰金刑之規定者，亦同。


司法院資訊處製作；財團法人民間司法改革基金會備份。
